【裁判字號】    97,執消債更,13
【裁判日期】    980505
【裁判案由】    更生事件
【裁判全文】
臺灣宜蘭地方法院民事裁定          97年度執消債更字第13號
債  務  人  丙○○
代  理  人  黃豪志律師
債  權  人  國泰世華商業銀行股份有限公司
法定代理人  乙○○
債  權  人  渣打國際商業銀行股份有限公司
法定代理人  麥哲侃
債  權  人  華泰商業銀行股份有限公司
法定代理人  林博義
債  權  人  聯邦商業銀行股份有限公司
法定代理人  甲○○
債  權  人  遠東國際商業銀行股份有限公司
法定代理人  丁○○
債  權  人  元大商業銀行股份有限公司
法定代理人  己○○
債  權  人  台新國際商業銀行股份有限公司
法定代理人  蔡孟
債  權  人  日盛國際商業銀行股份有限公司
法定代理人  戊○○
債  權  人  中國信託商業銀行股份有限公司
法定代理人  庚○○
上列當事人聲請消費者債務清理事件，本院裁定如下：
    主  文
債務人所提如附件一所示之更生方案應予認可。並自本裁定確定
之次月起，於每月15日給付。
債務人在未依更生條件全部履行完畢前，其生活程度應受如附件
二所示標準之限制。
    理  由
一、本件債務人於民國（下同）98年2月23日提出之更生方案，
    主張自法院裁定認可更生方案之翌日起，每一個月為一期，
    每期清償新台幣（下同）17,000元，共分72期，6年清償，
    等語。前經本院函請債權人就債務人所提之更生方案，以書
    面確答是否同意，債權人均以不同意函復，無法依消費者債
    務清理條例第60條第2項規定視為債權人會議可決更生方案
    。
二、按債務人有薪資、執行業務所得或其他固定收入，法院認更
    生方案之條件公允者，得不經債權人會議可決，逕依債務人
    之聲請或依職權以裁定認可更生方案；法院為認可之裁定時
    ，因更生方案履行之必要，對於債務人在未依更生條件全部
    履行完畢前之生活程度，得為相當之限制，消費者債務清理
    條例第64條第1項、第62條第2項分別定有明文。
三、查本件債務人聲請更生，前經本院以97年度消債更字第79號
    民事裁定開始更生程序在案，有上開裁定在卷可參，而債務
    人確有薪資收入，亦有其任職之欣興電子股份有限公司98年
    4月7日98欣字第098號函在卷足憑。再觀諸債務人原提出如
    上揭更生方案，經全部債權人不同意後，債務人為聲請更生
    ，復於98年5月4日提出如附件一所示之更生方案。其清償總
    額合計為1,680,000元，雖僅為已申報無擔保及無優先權債
    權總額4,206,398元之39.93%。惟債務人每月需代母吳美霞
    繳納信用貸款計12,572元，有吳美霞於礁溪鄉農會之存摺影
    本及切結書在卷可稽。債務人就每月收入43,600元扣除必要
    支出11,400元後之餘額32,200元，提出每月清償20,000元，
    並願將清償期，延長為七年，足認其有履行該更生方案之誠
    意。其條件核屬公允、適當、可行。復查，債務人無同條例
    第64條第2項所定：「一、債務人於七年內曾依破產法或本
    條例規定受免責。二、有前條第1項各款情形之一者。三、
    無擔保及無優先權債權受償總額，顯低於法院裁定開始更生
    程序時，依清算程序所得受償之總額。四、無擔保及無優先
    權債權受償總額，低於債務人聲請更生前二年間，可處分所
    得扣除自己及依法應受其扶養者所必要生活費用之數額。」
    不應逕予認可之消極事由存在，分別有本院查詢表、財產清
    單、更生聲請狀所附之聲請更生前二年內之財產及收入狀況
    說明書與債務人98年1月17日陳報狀在卷可稽。故不經債權
    人會議可決，予以認可該更生方案另並依上開規定，就債務
    人在未依更生條件全部履行完畢前之生活程度，裁定為相當
    之限制，爰裁定如主文。
中    華    民    國    98    年    5    月    5    日
              民事庭    司法事務官 楊思誠
上為正本係照原本作成
如不服本裁定，應於裁定送達後10日內，以書狀向本院司法事務
官提出異議。
中    華    民    國    98    年    5     月    7     日
                            書  記  官  李茂榮
 附件一：更生方案
┌───────────────────────────┐
│壹、更生方案內容                                      │
├───────────────────────────┤
│1.認可裁定確定之次月起，每一月為一期，共84期。        │
│2.每期清償新台幣（下同）20,000元。債權人分配金額如貳之│
│  分配表所示。                                        │
│3.債務總金額：4,206,398元                             │
│4.清償總金額：1,680,000元                             │
│5.清償比例：39.93%                                    │
├───────────────────────────┤
│貳、更生清償分配表                                    │
├──┬──────────┬─────┬───────┤
│編號│債權人              │債權金額  │每期可分配金額│
├──┼──────────┼─────┼───────┤
│ 1  │國泰世華商業銀行    │79,607    │379           │
├──┼──────────┼─────┼───────┤
│ 2  │渣打國際商業銀行    │252,589   │1,201         │
├──┼──────────┼─────┼───────┤
│ 3  │華泰商業銀行        │676,185   │3,215         │
├──┼──────────┼─────┼───────┤
│ 4  │聯邦商業銀行        │165,458   │787           │
├──┼──────────┼─────┼───────┤
│ 5  │遠東國際商業銀行    │310,061   │1,474         │
├──┼──────────┼─────┼───────┤
│ 6  │元大商業銀行        │281,253   │1,337         │
├──┼──────────┼─────┼───────┤
│ 7  │台新國際商業銀行    │961,723   │4,573         │
├──┼──────────┼─────┼───────┤
│ 8  │日盛國際商業銀行    │442,528   │2,104         │
├──┼──────────┼─────┼───────┤
│ 9  │中國信託商業銀行    │1,036,994 │4,930         │
├──┼──────────┼─────┼───────┤
│    │    合     計       │4,206,398 │20,000        │
├──┴──────────┴─────┴───────┤
│參、補充說明                                          │
│1.每期可分配金額＝債權金額×清償比例÷84期（元以下四捨│
│  五入）。                                            │
│2.債務人於履行更生方案前，應自行向各債權人詢問還款方式│
│  ，並依期履行。                                      │
└───────────────────────────┘
 附件二：
 債務人在未依更生條件全部履行完畢前應受下列之生活限制：
 1、 不得為奢侈、浪費之行為。
 2、 不得為賭博或其他投機行為。
 3、 不得為金錢借貸之行為。
 4、 不得為不動產之處分。
 5、 不得搭乘計程車、高鐵、飛機、輪船。但因職務所需且由任
     職機關或團體支付者不在此限。
 6、 不得從事國外遊學或出國旅遊等消費活動。
 7、 不得投資金融商品（如股票、基金等）之相關行為。
 8、 不得駕駛超過新台幣（下同）500,000元以上之車輛。但因
     營業謀生必要者，不在此限。
 9、 每月日常生活支出不得逾本裁定認可之11,400元標準。
 10、除維持生計之必要外，不得購買1,000元以上之商品或服務
     。
 11、每月應製作收入支出帳目明細並保留收據或憑證，以供法
     院定期查核。


司法院資訊處製作；財團法人民間司法改革基金會備份。
